【裁判字號】    92,台上,4472
【裁判日期】    920814
【裁判案由】    殺人未遂
【裁判全文】
最高法院刑事判決                              九十二年度台上字第四四七二號
    上  訴  人  甲○○
    選任辯護人  林詮勝律師
右上訴人因殺人未遂案件，不服台灣高等法院中華民國九十二年五月二十一日第二審
判決（九十二年度上訴字第四五三號，起訴案號：台灣台北地方法院檢察署九十一年
度偵字第八六六０號），提起上訴，本院判決如左：
    主  文
上訴駁回。
    理  由
按刑事訴訟法第三百七十七條規定，上訴於第三審法院，非以判決違背法令為理由，
不得為之。是提起第三審上訴，應以原判決違背法令為理由，係屬法定要件。如果上
訴理由狀並未依據卷內訴訟資料，具體指摘原判決不適用何種法則或如何適用不當，
或所指摘原判決違法情事，顯與法律規定得為第三審上訴理由之違法情形，不相適合
時，均應認其上訴為違背法律上之程式，予以駁回。本件原判決維持第一審論處上訴
人甲○○殺人未遂罪刑之判決，駁回其在第二審之上訴。已詳認定犯罪事實之依據
及憑以認定之理由，並對上訴人否認犯罪之辯詞，如何不足採信，均已依據卷內資料
予以指駁及說明，從形式上觀察，原判決並無違背法令情形。原判決依憑告訴人吳懿
翰於一審時之指訴，證人即現場目擊者陳諒於一審及原審之證詞，並有台北市和平醫
院診斷證明書、病歷資料及照片附卷可稽，且敘明上訴人自承為豬肉販，其當深知刮
豬毛所用刀子，刀鋒極其銳利，竟在告訴人下車後，即持刀朝告訴人頭頸部、腹部等
要害部位猛力揮砍，造成告訴人受有左臉頰下緣約六〤一〤一公分撕裂傷、腹部約二
十〤三〤三公分之穿刺傷、左上臂約十五〤三〤二公分之巨大撕裂傷，下手至重，足
證其有殺人之犯意甚明，及其他調查證據取捨之結果（見原判決理由二），認定上訴
人確有本件殺人未遂犯行，摒棄不採上訴人所辯及其妻迴護之詞，所為證據之取捨及
證明力之判斷均合證據法則，並無理由矛盾及適用法則不當之違誤。上訴意旨未依據
卷證資料，具體指摘原判決如何違背法令，置原判決之論敘於不顧，仍執前詞否認有
殺人故意，為事實上之爭辯，並對原審認事用法職權之適法行使，任意指摘，顯與法
定上訴第三審之形式要件不符，其上訴違背法律上之程式，應予駁回。又裁判上一罪
案件之一部分，得提起第三審上訴者，其不得上訴第三審部分，依審判不可分原則，
第三審法院亦應併予審判，但以得上訴部分其上訴合法為前提。本件得上訴之殺人未
遂部分，其上訴為不合法，本院由程序上予以駁回，對於以強暴妨害人行使權利罪部
分自無從適用審判不可分原則，併為實體上審判，此部分既屬刑事訴訟法第三百七十
六條第一款之案件，為不得上訴第三審之案件，其上訴不合法，應併駁回。
據上論結，應依刑事訴訟法第三百九十五條前段，判決如主文。
中      華      民      國    九十二    年      八      月     十四     日
                              最高法院刑事第五庭
                                  審判長法官  謝  家  鶴
                                        法官  洪  文  章
                                        法官  花  滿  堂
                                        法官  陳  世  淙
                                        法官  洪  佳  濱
      右正本證明與原本無異
                                              書  記  官
中      華      民      國    九十二    年      八      月    二十六    日
                                                                      Ａ


司法院資訊處製作；財團法人民間司法改革基金會備份。
